【裁判字號】    98,訴,1521
【裁判日期】    990318
【裁判案由】    違反槍砲彈藥刀械管制條例
【裁判全文】
臺灣屏東地方法院刑事判決              98年度訴字第1521號
公  訴  人  臺灣屏東地方法院檢察署檢察官
被      告  甲○○
上列被告因違反槍砲彈藥刀械管制條例案件，經檢察官提起公訴
（98年度偵字第7839號），被告於準備程序中就被訴事實為有罪
之陳述，本院合議庭裁定由受命法官獨任進行簡式審判程序，判
決如下：
    主  文
甲○○未經許可，持有子彈，累犯，處有期徒刑伍月，如易科罰
金，以新臺幣壹仟元折算壹日，併科罰金新臺幣貳萬元，罰金如
易服勞役，以新臺幣壹仟元折算壹日，扣案之具殺傷力子彈顆
沒收。
    事  實
一、甲○○前因殺人未遂、毒品案件，經本院分別以90年度訴字
    第625 號、第815 號、91年度訴字第498 號判處有期徒5 年
    4 月、8 月、10月，前2 罪有期徒刑8 月部分經減刑後定應
    執行刑5 年6 月，與後1 罪接續執行，於民國91年8 月1 日
    入監執行，96年2 月15日假釋付保護管束，至97年8 月28日
    保護管束期滿，假釋未經撤銷以執行完畢論。猶不知悔改，
    明知未經許可，不得持有具有殺傷力之子彈，竟基於持有具
    殺傷力子彈之犯意，於96年年底某日，在屏東縣屏東市復興
    醫院某檳榔攤前，收受綽號「阿成」之年籍姓名均不詳之人
    所交付、具有殺傷力之口徑9mm 制式子彈6 顆（其中3 顆業
    經採樣鑑定試射用罄）、由金屬彈殼組合直徑8.0 mm金屬彈
    頭之非制式子彈1 顆（業經採樣鑑定試射用罄），並將之藏
    在其屏東縣屏東市○○街130 巷16之7 號住處，未經許可而
    無故持有之。嗣於98年10月21日14時30分許，為警持搜索票
    在上址搜索而查獲，並扣得上開口徑9mm 制式子彈6 顆、由
    金屬彈殼組合直徑8.0mm 金屬彈頭而成之非制式子彈1 顆。
二、案經屏東縣政府警察局移送臺灣屏東地方法院檢察署檢察官
    偵查起訴。
    理  由
一、本件被告甲○○所犯係死刑、無期徒刑、最輕本刑為3 年以
    上有期徒刑以外之罪，亦非高等法院管轄之第一審案件，而
    被告於本院行準備程序中就被訴事實為有罪之陳述，經告知
    被告等簡式審判程序之旨並聽取當事人意見後，本院合議庭
    依刑事訴訟法第273 條之1 第1 項規定，裁定由受命法官獨
    任進行簡式審判程序，合先敘明。
二、訊據被告對於上揭犯行坦承不諱，復有被告自承係其持有之
    子彈7 顆扣案可證；而該等子彈經送請內政部警政署刑事警
    察局鑑驗，認其中有6 顆均係口徑9mm 制式子彈，採樣3 顆
    試射，可擊發，另1 顆為非制式子彈1 顆，係由金屬彈殼組
    合直徑8.0 mm金屬彈頭而成，經試射，可擊發，認均具有殺
    傷力乙節，亦有該局98年11月11日刑鑑字第0980153376號鑑
    驗書1 份暨所附照片在卷足稽（附於偵查卷第11、12頁），
    足認被告之自白與事實相符。本件事證明確，被告犯行堪以
    認定。
三、查具殺傷力之子彈係槍砲彈藥刀械管制條例第4 條第1 項第
    2 款所管制之彈藥，依同條例第5 條規定，非經中央主管機
    關許可，不得製造、販賣、運輸、轉讓、出租、出借、持有
    、寄藏或陳列。是核被告所為，係犯槍砲彈藥刀械管制條例
    第12條第4 項之未經許可持有子彈罪。又未經許可持有子彈
    ，其持有之繼續，為行為之繼續，亦即一經持有該子彈，罪
    已成立，至其持有行為終了時，均論以繼續犯之一罪。被告
    以一行為同時持有具殺傷力之制式子彈6 顆、非制式子彈1
    顆，係侵害同一法益，應論以一罪。被告前因殺人未遂、毒
    品等案件，經本院分別判處有期徒5 年4 月、8 月、10月，
    前2 罪中有期徒刑8 月部分經減刑後定應執行刑5 年6 月，
    與後1 罪接續執行，於96年2 月15日假釋付保護管束，至97
    年8 月28日保護管束期滿，假釋未經撤銷以執行完畢論，有
    臺灣高等法院被告前案紀錄表可稽，其於徒刑之執行完畢後
    5 年內，故意再犯本件有期徒刑以上之罪，為累犯，應加重
    其刑。爰審酌被告未經許可持有子彈之犯罪動機、情節，尚
    查無其他犯罪目的，亦未曾持以從事不法，惡性尚非重大，
    然對於社會治安及人身安全造成潛在之危害，兼衡被告犯後
    坦承犯行，態度尚稱良好，及其智識程度、生活狀況等一切
    情狀，量處如主文所示之刑，並諭知有期徒刑易科罰金、罰
    金易服勞役之折算標準。扣案具殺傷力之驗餘制式子彈3 顆
    ，均係違禁物，應依刑法第38條第1 項第1 款之規定，諭知
    沒收。至於扣案且經採樣試射後認為具殺傷力之制式子彈3
    顆、非制式子彈1 顆，因鑑驗試射擊發，已喪失效用，所遺
    留之彈頭及彈殼，不具殺傷力，均非違禁物，爰不予宣告沒
    收，併此敘明。
據上論斷，應依刑事訴訟法第273 條之1 第1 項、第299 條第1
項前段，槍砲彈藥刀械管制條例第12條第4 項，刑法第11條前段
、第47條第1 項、第51條第5 款、第41條第1 項前段、第42條第
3 項前段、第38條第1 項第1 款，判決如主文。
本案經檢察官曾士哲到庭執行職務。
中    華    民    國    99    年    3     月    18    日
                  刑事第四庭    法  官  蔡玉雪
以上正本證明與原本無異。
如不服本判決應於收受判決後10日內向本院提出上訴書狀，並應
敘述具體理由；其未敘述上訴理由者，應於上訴期間屆滿後20日
內向本院補提理由書（均須按他造當事人之人數附繕本）「切勿
逕送上級法院」。
中    華    民    國    99    年    3     月    18    日
                                書記官  許倬維
附錄論罪科刑法條全文：
槍砲彈藥刀械管制條例第12條
未經許可，製造、販賣或運輸子彈者，處 1 年以上 7 年以下有
期徒刑，併科新台幣 500 萬元以下罰金。
未經許可，轉讓、出租或出借子彈者，處 6 月以上 5 年以下有
期徒刑，併科新台幣 300 萬元以下罰金。
意圖供自己或他人犯罪之用，而犯前二項之罪者，處3 年以上10
年以下有期徒刑，併科新台幣700 萬元以下罰金。
未經許可，持有、寄藏或意圖販賣而陳列子彈者，處5 年以下有
期徒刑，併科新台幣300 萬元以下罰金。
第 1 項至第 3 項之未遂犯罰之。

司法院資訊處製作；財團法人民間司法改革基金會備份。
